臺灣高等法院刑事裁定　　　　　　　　 100年度毒抗字第55號
抗　告　人
即　被　告　古金富
上列抗告人因違反毒品危害防制條例案件，不服臺灣桃園地方法
院中華民國100年1月20日裁定（100年度毒聲字第84號），提起
抗告，本院裁定如下：
    主  文
抗告駁回。
    理  由
一、抗告意旨略以：抗告人即被告於99年11月8日發監執行，如
    於戒治期滿後，尚有2年7月徒刑需執行，要如何繼續施用毒
    品？勒戒處所如何評估，該所之評斷難已信服；抗告人勒戒
    2個月的期間已於100年1月14日期滿，何以於同年月22日才
    收到強制戒治裁定，有所爭議。又抗告人經原審法院以99年
    度訴字第673號判決判處有期徒刑3年，抗告人因毒品而辜負
    家人，深感悔悟，且決心痛改前非，服刑期間也無法再與毒
    品有任何關連，何以又要戒治1年，准請撤銷原裁定，以為
    適法裁定云云。
二、聲請意旨略以：被告古金富因施用毒品案件，經臺灣桃園地
    方法院以99年度毒聲字第870號裁定送觀察、勒戒後，認有
    繼續施用毒品之傾向，有臺灣桃園看守所附設勒戒處所99年
    12月21日桃所衛字第0991305080-5號函送之有無繼續施用毒
    品傾向證明書附卷可稽，爰依毒品危害防制條例第20條第2
    項前段規定，聲請裁定令入戒治處所施以強制戒治等語。
三、按觀察、勒戒後，檢察官或少年法院（地方法院少年法庭）
    依據勒戒處所之陳報，認受觀察、勒戒人有繼續施用毒品傾
    向者，檢察官應聲請法院裁定或由少年法院（地方法院少年
    法庭）裁定令入戒治處所強制戒治，其期間為6個月以上，
    至無繼續強制戒治之必要為止。但最長不得逾1年，毒品危
    害防制條例第20條第2項定有明文。
四、經查：
  (一)有無繼續施用毒品傾向之評估標準，除審酌受勒戒人勒戒後
    之結果外，勒戒前之各種情況，仍應作為評估之依據。而依
    勒戒處所評分說明手冊規定，係以人格特質、臨床徵候及相
    關環境因素三項合併計算分數：(一)分數六十分以上，判定為
    有繼續施用毒品傾向；(二)五十分以下判定為無繼續施用毒品
    傾向；(三)五十一分至五十九分由判定者再做整體評估後決定
    ，若判定為有繼續施用毒品傾向需加註理由。
  (二)本件抗告人即古金富於警詢時坦承於99年6月10日中午12時
    50分許，在桃園縣桃園市○○○街8巷9號，施用第二級毒品
    安非他命1次，於99年6月12日，經警採尿送驗，呈安非他命
    類陽性反應，此有台灣檢驗科技股份有限公司濫用藥物檢驗
    報告在卷可證（見99年度毒偵字第2998號影印卷第59頁），
    並經原審法院以99年度毒聲字第870號裁定送臺灣桃園看守
    所附設勒戒處所觀察、勒戒後，經臺灣桃園看守所附設勒戒
    處所評分結果，抗告人有毒品犯罪相關司法紀錄3筆，而認
    人格特質得30分；並認其有戒斷症狀、無多重藥物使用、無
    注射使用、使用期間超過一年、情緒及態度不良，而認臨床
    徵候得40分；社會功能不良，而認環境相關因素得5分，合
    計75分，綜合判斷為「有繼續施用毒品傾向」，有臺灣桃園
    地方法院99年度毒聲字第870號裁定及臺灣桃園地方法院檢
    察署檢察官觀察勒戒處分執行指揮書、臺灣桃園看守所附設
    勒戒處所99年12月21日有無繼續施用毒品傾向證明書、有無
    繼續施用毒品傾向評估標準紀錄表影本附卷可稽（見99年毒
    偵字第2998號影印卷），則該勒戒處所綜合評分者依個案之
    臨床實務及具體個案，綜合判定抗告人為「有繼續施用毒品
    傾向」，依上開說明，尚無不合。至於抗告意旨所陳其接續
    執行之刑期無法繼續施用毒品、質疑評斷標準且已有悔悟之
    心等乙節，無礙於認定其有無繼續施用毒品傾向，其以之拒
    絕強制戒治，自屬無據。
  (三)抗告人以其原有之觀察勒戒指揮書之執行期滿日期為100年1
    月14日，卻遲於同年月22日始收到強制戒治裁定，有所爭議
    云云。惟按受觀察、勒戒人經觀察、勒戒結果，有繼續施用
    毒品傾向者，於勒戒處所依法院裁定移送戒治處所施以強制
    戒治前，應繼續收容，其收容期間，計入戒治期間，觀察勒
    戒處分執行條例第8條第2項定有明文。故此觀察勒戒及強制
    戒治處分之執行事項，乃屬檢察官依法執行之權限範圍，抗
    告人於2月觀察勒戒期間期滿後，於勒戒處所依法院裁定移
    送戒治處所施以強制戒治前之收容期間，計入戒治期間，尚
    與抗告人是否應送戒治處所施以強制戒治無涉，附此說明。
  (四)從而，原審以被告經勒戒處所評估有繼續施用毒品傾向，而
    裁定被告令入戒治處所施以強制戒治6個月以上，至無繼續
    強制戒治之必要為止，但最長不得逾1年，並無不當。本件
    抗告為無理由，應予駁回。
據上論斷，應依刑事訴訟法第412條，裁定如主文。
中    華    民    國   100    年    2     月    21    日
                  刑事第十七庭  審判長法  官  王炳梁
                                      法  官  周明鴻
                                      法  官  黃雅芬
以上正本證明與原本無異。
不得再抗告。
                                      書記官  鄭雅云
中    華    民    國   100    年    2     月    22    日